臺灣新北地方法院刑事判決
                                    111年度審訴字第478號
公  訴  人  臺灣新北地方檢察署檢察官
被      告  徐世興


上列被告因違反毒品危害防制條例案件，經檢察官提起公訴（11
0年度毒偵字第7184號），被告於準備程序中就被訴事實為有罪
之陳述，經告知簡式審判程序之旨，並聽取當事人之意見後，本
院合議庭裁定由受命法官獨任進行簡式審判程序審理，判決如下
：
    主  文
徐世興施用第一級毒品，處有期徒刑陸月，如易科罰金，以新臺
幣壹仟元折算壹日；又施用第二級毒品，處有期徒刑肆月，如易
科罰金，以新臺幣壹仟元折算壹日。應執行有期徒刑捌月，如易
科罰金，以新臺幣壹仟元折算壹日。
扣案之海洛因貳包（合計驗餘淨重壹點捌貳公克，含包裝袋貳只
），均沒收銷燬之。
    事  實
一、徐世興基於施用第一級毒品海洛因之犯意，於民國110年10
    月12日23時許，在臺北市松山區某宮廟內，以將海洛因摻入
    香菸點燃吸食之方式，施用第一級毒品海洛因1次；另基於
    施用第二級毒品甲基安非他命之犯意，於110年10月14日17
    時許為警採尿前2日之某時許，在新北市三重區大智街179巷
    3號住處內，以不詳方式，施用第二級毒品甲基安非他命1次
    。嗣於110年10月14日16時10分許，為警在徐世興上址住處
    前見其形跡可疑、神色慌張而攔檢盤查，徐世興於有偵查權
    限之機關及公務員發覺其犯罪前，即主動交出其藏放在右側
    褲子口袋內施用所餘之第一級毒品海洛因2包（合計驗餘淨
    重1.82公克）為警扣案，並隨同員警前往新北市政府警察局
    三重分局厚德派出所採集尿液檢體，且向偵辦員警就其上開
    施用第一級毒品海洛因部分坦承犯行，而其前開尿液檢體經
    送驗後，結果呈嗎啡、可待因、安非他命、甲基安非他命陽
    性反應。
二、案經新北市政府警察局三重分局移送臺灣新北地方檢察署檢
    察官偵查起訴。
    理  由
一、訊據被告對於上揭犯行均坦承不諱，且被告為警查獲後所採
    之尿液，分別以EIA酵素免疫分析法初驗、GC／MS氣相層析質
    譜儀法、LC/MS/MS液相層析串聯質普儀確認複驗後仍呈嗎啡
    、可待因、安非他命、甲基安非他命陽性反應，此有臺灣檢
    驗科技股份有限公司濫用藥物實驗室110年10月29日濫用藥
    物檢驗報告、新北市政府警察局受採集尿液檢體人姓名及檢
    體編號對照表各1紙在卷可稽。扣案之粉末2包，經鑑定結果
    ，均檢出海洛因成分，合計驗餘淨重1.82公克，此有法務部
    調查局濫用藥物實驗室110年11月8日調科壹字第1102301415
    0號鑑定書，復有新北市政府警察局三重分局扣押筆錄暨扣
    押物品目錄表各1份、扣押物照片3張、扣案之前開海洛因2
    包可資為證。
二、被告前於106、107年間因施用毒品案件，經本院以107年度
    毒聲字第112號裁定送觀察、勒戒，並經臺灣高等法院以107
    年度毒抗字第76號駁回抗告確定，後經送觀察勒戒執行後，
    因認無繼續施用毒品傾向，於107年10月23日執行完畢釋放
    出所，並由臺灣新北地方檢察署檢察官以107年度毒偵緝字
    第421號為不起訴處分確定，被告於觀察勒戒執行完畢釋放
    後之3年內，再犯本案施用毒品罪，自合於毒品危害防制條
    例第23條第2項有關起訴之規定，此有臺灣高等法院被告前
    案紀錄表、在監在押全國紀錄表各1份附卷可按。被告出於
    自由意志之自白與事實相符，事證明確，犯行洵堪認定，應
    依法論科。
三、論罪科刑：
　㈠核被告所為，係犯毒品危害防制條例第10條第1項之施用第一
    級毒品罪及同條例第10條第2項之施用第二級毒品罪。又其
    施用前後非法持有海洛因及施用前非法持有甲基安非他命之
    行為，為施用毒品之當然手段，應為施用毒品之行為所吸收
    ，均不另論罪。被告於本院審理時，業已供陳其施用第二級
    毒品甲基安非他命之時間、地點明確，起訴書就此略載為「
    110年10月14日17時許為警採尿時回溯96小時內某時，在不
    詳地點」，應予補充更正如前揭事實欄所載，併此敘明。
　㈡被告所犯上開2罪，犯意各別、行為互殊，應予分論併罰。
　㈢刑之加重減輕事由：　
　⒈被告前於108年間因施用毒品案件，經本院以108年度簡字第5
    735號判決處有期徒刑3月確定，於108年12月24日易科罰金
    執行完畢（該罪執行完畢後與另案，再經本院以109年度聲
    字第1997號裁定應執行有期徒刑8月確定，惟上開有期徒刑3
    月已先行執行完畢部分，無礙於累犯之認定）等情，為被告
    所不爭執，並經檢察官主張本件被告構成累犯暨請求加重其
    刑，復有檢察官提出之刑案資料查註紀錄表在卷可參，核與
    卷附臺灣高等法院被告前案紀錄表、在監在押全國紀錄表相
    符，是被告於有期徒刑執行完畢後5年內，故意再犯本案有
    期徒刑以上之罪，符合刑法第47條第1項之累犯要件。又依
    司法院釋字第775號解釋意旨，審酌被告構成累犯前案紀錄
    之罪質種類與本案犯罪情節均為施用毒品犯行，且衡酌該等
    前案紀錄之罪名輕重、徒刑執行完畢之態樣、時期，皆足認
    被告先前刑之執行不足以發揮警告作用，堪認其對於刑罰之
    反應力薄弱，佐以其所犯本案之罪，加重最低本刑，亦無致
    個案過苛或不符罪刑相當原則，故依刑法第47條第1項規定
    ，皆加重其刑。（依司法院刑事裁判簡化通俗化原則，刑事
    判決主文得不記載累犯或其他刑法總則加重、減輕事由）。
　⒉又對於未發覺之罪自首而受裁判者，得減輕其刑，刑法第62
    條前段定有明文，而所謂「發覺」，固非以有偵查犯罪權之
    機關或人員確知其人犯罪無誤為必要，而於對其發生嫌疑時
    ，即得謂為已發覺；但此項對犯人之嫌疑，仍須有確切之根
    據得為合理之可疑者，始足當之，若單純主觀上之懷疑，要
    不得謂已發生嫌疑（最高法院72年台上字第641號判例意旨
    參照）。查被告就施用第一級毒品海洛因犯行經警查獲之緣
    由，乃係被告形跡可疑而遭員警欄檢，於盤查過程中，被告
    即主動交出其藏放在褲子口袋內施用所餘之第一級毒品海洛
    因2包（合計驗餘淨重1.82公克）予員警扣案，並隨同員警
    返回警局接受驗尿及製作筆錄坦承施用第一級毒品海洛因犯
    行等情，有新北市政府警察局三重分局調查筆錄1份在卷可
    佐（見臺灣新北地方檢察署110年度毒偵字第7184號卷第16
    頁），是員警於本案攔檢盤查被告當時所憑恃之根據，僅有
    被告形跡可疑，然此不足以構成被告本件施用第一級毒品犯
    行之合理懷疑，應認被告就施用第一級毒品罪部分合於自首
    要件，依刑法第62條前段之規定，減輕其刑，並就此部分依
    法先加後減之。
　㈣爰審酌被告施用毒品不思悔改，品行不端，意志力薄弱，其
    施用毒品經觀察勒戒後，再犯本案，仍無法斷絕施用毒品惡
    習，漠視國家對於杜絕毒品犯罪之法令禁制，所為殊值非難
    ，惟念其犯罪後已坦承犯行，態度尚可，施用毒品所生之危
    害，實以自戕身心健康為主，對於他人生命、身體、財產等
    法益，尚無明顯重大實害，兼衡施用毒品者具有「病患性犯
    人」之特質，暨其犯罪之動機、目的、手段、自陳高中畢業
    之智識程度，從事服務業，月收入約新臺幣4萬元、尚有母
    親需扶養之生活狀況等一切情狀，分別量處如主文所示之刑
    ，並皆諭知易科罰金之折算標準，暨定其應執行刑併諭知易
    科罰金之折算標準。
四、扣案被告施用所餘之海洛因2包（合計驗餘淨重1.82公克）
    ，為查獲之毒品，不問屬於犯人與否，應依毒品危害防制條
    例第18條第1項前段之規定，沒收銷燬之，另包覆上開送驗
    海洛因之外包裝袋2只，難與其上所殘留之毒品析離，且無
    析離之實益與必要，應視同毒品，一併沒收銷燬。至於因鑑
    驗用罄之第一級毒品部分，既已滅失，自毋庸併予宣告沒收
    。
據上論斷，應依刑事訴訟法第273條之1第1項、第299條第1項前
段，毒品危害防制條例第10條第1項、第2項、第18條第1項前段
，刑法第11條前段、第47條第1項、第62條前段、第51條第5款、
第41條第1項前段、第8項，判決如主文。
本案經檢察官陳旭華偵查起訴，由檢察官盧祐涵到庭執行職務。
中　　華　　民　　國　　111 　年　　6 　　月　　30　　日
                  刑事第二十五庭  法  官  王綽光
上列正本證明與原本無異。
如不服本判決，應於判決送達後20日內敘明上訴理由，向本院提
出上訴狀 (應附繕本) ，上訴於臺灣高等法院。其未敘述上訴理
由者，應於上訴期間屆滿後20日內向本院補提理由書「切勿逕送
上級法院」。
                                  書記官  張家瑋
中　　華　　民　　國　　111 　年　　7 　　月　　4 　　日
 附錄本案論罪科刑法條全文：
毒品危害防制條例第10條
施用第一級毒品者，處6月以上5年以下有期徒刑。
施用第二級毒品者，處3年以下有期徒刑。